【裁判字號】    92,小上,59
【裁判日期】    921203
【裁判案由】    給付管理費
【裁判全文】
臺灣板橋地方法院民事裁定  九十二年度小上字第五九號
    上  訴  人  甲○○
    被上訴人    乙○○○○○○.
                管理負責人
右當事人間請求給付管理費事件，上訴人對於中華民國九十二年六月六日本院三重簡
易庭九十二年度重小字第四一九號第一審判決提起上訴，本院裁定如左：
    主      文
上訴駁回。
第二審訴訟費用新臺幣佰零陸元由上訴人負擔。
    理      由
一、按對於小額程序之第一審裁判之上訴，非以其違背法令為理由，不得為之，民事
    訴訟法第四百三十六條之二十四第二項定有明文。所謂判決違背法令係指判決不
    適用法規或適用不當者而言。且依同法第四百三十六條之二十五規定，上訴狀內
    應記載上訴理由，並表明原判決所違背之法令及其具體內容，以及依訴訟資料可
    認為原判決有違背法令之具體事實，上訴狀或理由書如未依此項方法表明者，即
    難認為已對小額訴訟第一審判決之違背法令有具體之指摘，又上訴理由如僅引用
    原審判決時之攻擊防禦方法作為上訴理由，應認為未對原審判決有何具體之指摘
    ，不得謂已合法表明上訴理由，其上訴均難認為合法。
二、本件上訴人係對於小額訴訟之第一審判決提起上訴，核其上訴理由狀所載仍一再
    指陳：依公寓大廈管理條例第十條第二項、同法施行細則第二條第四款之規定，
    共用部分管理費用之特別約定，應經區分所有權人三分之二以上及其區分所有權
    比例合計三分之二以上出席，以出席人數四分之三以上及其區分所有權比例占出
    席人數區分所有權人四分之三以上同意行之，惟原判決既認被上訴人提出之社區
    規約因決議之出席比例與法不合，對社區住戶為無效，則其主張之管理費收費標
    準自與法不合，未經規約特別約定，不得拘束上訴人，被上訴人依公寓大廈管理
    條例第二十一條之規定，對上訴人所為之催告亦不生催告之效力，其請求並無理
    由等語，並未具體指出原審判決有如何違背法令情事，更未指明原審判決所違反
    之法令條項或其內容以及依訴訟資料有何判決違背法令之具體事實，參諸前開說
    明，自不得謂已合法表明上訴理由，從而本件上訴，顯難認為合法，應予駁回。
三、訴訟費用之負擔：經查本件上訴費用為二百七十二元，郵資為三十四元，合計為
    三百零六元，應由上訴人負擔，爰確定如主文第二項所示。
四、依民事訴訟法第四百三十六條之三十二第二項、第一項、第四百三十六條之十九
    第一項、第四百四十四條第一項前段、第九十五條、第七十八條，裁定如主文。
中      華      民      國    九十二    年     十二     月      三      日
                                    臺灣板橋地方法院民事第一庭
~B審判長法  官  許瑞東
~B      法  官  黃信滿
~B      法  官  周舒雁
右為正本係照原本作成
本裁定不得抗告
中      華      民      國    九十二    年     十二     月      三      日
~B  法院書記官  張坤校


司法院資訊處製作；財團法人民間司法改革基金會備份。
